【裁判字號】    94,訴,6630
【裁判日期】    950413
【裁判案由】    損害賠償
【裁判全文】
臺灣臺北地方法院民事判決              94年度訴字第6630號
原      告  乙○○
訴訟代理人  邱怜珠律師
被      告  甲○○
                        之3
上列當事人間損害賠償事件，本院於九十四年三月三十日言詞辯
論終結，判決如下：
    主  文
被告應給付原告新台幣陸拾玖萬玖仟肆佰伍拾玖元，及自九十四
年十二月三日起至清償日止，按週年利率百分之五計算之利息。
訴訟費用由被告負擔。
本判決於原告以新台幣貳拾參萬參仟元供擔保後，得假執行。被
告於假執行實施前以新台幣陸拾玖萬玖仟肆佰伍拾玖元供擔保後
，免為假執行。
    事實及理由
一、按民事訴訟法第民事訴訟法第15條因侵權行為涉訟者，得由
    行為地之法院管轄。原告起訴主張瑞輝科技有限公司於設立
    於台北市○○○路○段225號8樓之3時，非法解僱，致受有薪
    資之損害，被告為公司負責人應使公司資本、確定、維持、
    充實，負責人沒有實收股本，為此則其侵權行為地為台北市
    （參見本院95年01月10日筆錄），本院自有管轄權，核先敘
    明。被告抗辯依民事訴訟法第一條規定，本院應由被告戶籍
    地之彰化地方法院管轄，縱因被告為法定代理人而連帶負責
    ，惟原告對公司獲得勝訴判決時，瑞輝科技股份有限公司已
    獲經濟部核准遷入桃園縣，本案亦應由桃園地方法院管轄，
    台北地方法院並無管轄權云云，自無理由。
二、原告起訴主張：
  (1)被告為瑞輝科技股份有限公司負責人，因被告非法解僱原告
    並積欠薪資，經本院94年度勞簡上字第25號民事判決確定，
    瑞輝科技股份有限公司應賠償原告新台幣（下同）54,385元
    及其中新台幣39,933元自民國92年11月11日起至清償日止按
    年息5%計算之利息，及自92年12月05日起至該判決確定之日
    止，於每月五日給付原告32,000元，原告聲請對公司財產為
    強制執行，聲請執行金額為723,185元，及其中新台幣39933
    元自民國92年11月11日起至清償日止按年息5%計算之利息，
    執行費用為5,815元，詎料原告對公司財產僅獲受償36016元
    ，其中含執行費用5815元，其餘尚有692984元、利息3660元
    及訴訟費用2,815元未受清償。
  (2)被告為公司之負責人，因其無故解僱之行為，致原告受有前
    述薪資之損害，公司原資本額有六千多萬元，被告為公司負
    責人，應使公司資本確定、維持、充實、不變，被告未履行
    其董事之義務，致於原告執行時，僅獲受償36,016元，依公
    司法第9條、第20條、第23條之規定，被告應與公司連帶賠
    償原告前述費用，原告對公司之訴訟業經勝訴判決確定，並
    經執行而無結果，被告自應負賠償責任。故請求判命被告給
    付原告699459元及自起訴狀繕本送達之翌日起至清償日止，
    按週年利率5%計算之利息，並陳明願供擔保，請准宣告假執
    行。
三、被告則以：
  (1)公司資本額為6288萬元，原告僅執行銀行戶頭，即誣賴被告
    侵權。況原告自92年6月6日自動離職，片面終止勞動契約，
    謊稱瑞輝科技股份有限公司非法開除，造成本院94年度勞動
    簡上字第25號判決瑞輝科技股份有限公司應給付沒上班之原
    告735475元薪資，且勞動契約尚存，該判決明顯違法。
  (2)因原告於92年06月30日前，並未受公司告知解僱，原告藉由
    知悉被告精神疾病無法集中精神工作之情形下，誘導被告造
    成92年6月6日被告解僱原告之假象，致瑞輝科技股份有限公
    司受有不利之判決，且原告自92年6月6日起即未至瑞輝科技
    股份有限公司工作，至92年6月10日已連續曠職3日，反稱被
    告非法解僱，至92年6月30日原告已經連續曠職24日，依勞
    基法第12條第6項規定，瑞輝科技股份有限公司於92年6月30
    日依法解僱原告，又原告請求前述薪資之期間，尚在安泰人
    壽保險任職，原告並未受有前述薪資之損害等語，資為抗辯
    。請求駁回原告之訴及假執行之聲請，並陳明如受不利之判
    決，願提供擔保品免為假執行。
三、兩造對於92年6月6日前原告任職於被告為負責人之瑞輝科技
    股份有限公司並無爭執，僅對92年6月6日以後原告對瑞輝科
    技股份有限公司究有無薪資請求權存在，及被告是否非法解
    僱原告而有侵權行為有爭執，是本院僅就此二爭點，分述如
    下：
  (1)按民事訴訟法第400條規定，除別有規定外，確定之終局判
    決就經裁判之訴訟標的，有既判力。
    原告對於瑞輝科技股份有限公司有薪資債權存在，業經本院
    94年度勞簡上字第25號民事判決確定，瑞輝科技股份有限公
    司應賠償原告新台幣（下同）54,385元及其中新台幣39,933
    元自民國92年11月11日起至清償日止按年息5%計算之利息，
    及自92年12月5日起至該判決確定之日止，於每月五日給付
    原告32,000元，而該判決於94年7月27日確定，原告得對瑞
    輝科技股份有限公司請求薪資723,185元，及其中新台幣
    39933元自民國92年11月11 日起至清償日止按年息5%計算之
    利息，執行費用為5,815元，訴訟費用2815元，利息3660元
    ，而原告對公司財產僅獲受36016元，是原告對瑞輝科技股
    份有限公司尚有699459之薪資及利息債權存在，業據原告提
    出94年度勞簡上字第25號判決及其確定證明書、94年度北簡
    聲字第224號裁定、94年度執字第31074號債權憑證，並經本
    院調閱94年度執字第31074 號民事執行卷宗查明屬實，則原
    告對於瑞輝科技股份有限公司有如主文所示之債權存在，應
    堪信為真實。
    被告抗辯原告並未於瑞輝科技股份有限公司工作，而由其勞
    保申報單位可知其任職於安泰人壽，且公司因原告無故曠職
    24日，依法解僱，原告藉由知悉被告精神疾病無法集中精神
    工作之情形下，誘導被告造成92年6月6日被告解僱原告之假
    象，致瑞輝科技股份有限公司受有不利之判決云云，依據前
    述關於既判力之規定，本院自不得為與94年度勞簡上字第25
    號民事事件相歧異之判決，被告之抗辯自不可採。
  (2)再按，公司法第9條公司應收之股款，股東並未實際繳納，
    而以申請文件表明收足，或股東雖已繳納而於登記後將股款
    發還股東，或任由股東收回者，公司負責人各處5年以下有
    期徒刑、拘役或科或併科新臺幣50萬元以上250萬元以下罰
    金。有前項情事時，公司負責人應與各該股東連帶賠償公司
    或第三人因此所受之損害。公司法第23條公司負責人應忠實
    執行業務並盡善良管理人之注意義務，如有違反致公司受有
    損害者，負損害賠償責任。公司負責人對於公司業務之執行
    ，如有違反法令致他人受有損害時，對他人應與公司負連帶
    賠償之責。
    本件被告為公司之負責人，被告對於前述解僱原告之行為並
    不否認，僅言依勞基法第12條第6項之規定，解除與原告之
    僱傭契約，然兩造僱傭契約存在時間及其薪資之損害金額之
    認定，依前述說明，應依本院94年度勞簡上字第25號判決之
    認定為之，被告無故解除與原告間之僱傭契約，為違法解僱
    ，原告自得依侵權行為之法律關係請求被告賠償損害。又被
    告自承公司資本額有6288萬元，然原告依據國稅局之資料前
    去強制執行，沒有執行到財產，業據原告提出94年度執字第
    31074號債權憑證，並經本院調閱94年度執字第31074號民事
    執行卷宗查明屬實。
    被告空言原告僅查封瑞輝科技股份有限公司之銀行帳戶，其
    實公司實收資本6288萬元，被告並未違反公司法之規定，然
    未舉證以實其說，亦未提出何足供本院參酌之證據，空言其
    已盡善良管理人之義務云云，自非可採。則原告據以提起本
    訴，請求給付如主文所示之金額，即無不合，應予准許。
三、雙方均陳明願供擔保聲請宣告假執行、免假執行，就原告勝
    訴部分，核無不合，爰酌定相當之擔保金額，均予以准許。
四、結論：原告之訴為有理由，依民事訴訟法第78條，判決如主
    文。
中    華    民    國    95    年    4     月    13    日
                  民事第五庭    法  官  陳心弘
以上正本係照原本作成
如對本判決上訴，須於判決送達後20日內向本院提出上訴狀
中    華    民    國    95    年    4     月    13    日
                                書記官  許博為


司法院資訊處製作；財團法人民間司法改革基金會備份。
